Inventaris van het archief van het klooster van Onze Lieve Vrouw in Nazareth te Rijswijk
Nationaal Archief, Den Haag
- Beheer der goederen., C.
  - Landerijen., II.
    - in Voorburg., c.
      - Eigendomsbewijzen van 8 hont land in Voorburg, afkomstig van het klooster Rodenburg buiten Leiden., 1420 - 1492; 11,. 11.1, 11.2; 3 charters (waarvan 2 getransfigeerd)
        - 1423, 11.1
          Suppl. 2 1423 Augustus 9
          Ministra en convent der zusters van het Sinte Aechten huis binnen Delf verkopen aan Katriin Wouters dochter ten behoeve der zusters van het Sinte Margrieten huis - ten heyligen lande - buiten Leyden, de 4 pond 's-jaars vermeld in de brief d.d. 1420 februari 5, waardoor deze gestoken is (reg. no. Suppl. 1).
          Int jaer ons Heren dusent vierhondert drie ende twintich op Sinte Louwerijs avont.
          Oorspr. (Inv. no. 11.1). Met het geschonden conventszegel in groene was.
        - 1420, 11.2
          Suppl. 1 1420 Februari 5.
          Claes UtenBroec ontvangt in erfhuur van de zusters van Sinte Aechten te Delf 8 hont land, gelegen in het ambacht van Voerburch, tegen 4 pond Hollands 's-jaars.
          Int jaer ons Heren dusent vierhondert ende twintich op Sinte Agathen dach.
          Oorspr. (Inv. no. 11.2). Met het geschonden zegel van de oorkonder in groene was.
          Met transfix d.d. 1423 augustus 9.
        - 1492, 11
          26 1492 Februari 7
          Baerte Bartouts dochter, ministra, en het convent der zusters van Sint Margriet op Rodenburch buiten Leyden van de orde van Sint Franciscus verkoopen aan het convent der Regulierissen te Nazareth, gelegen in het ambacht Rijswijck bij den Hage, de 8 hont land, in het ambacht Voerburch, die deze van hen in erfhuur hadden.
          Int jaer ons Heren dusent vierhondert twee ende tnegentich opten sevenden dach in Februario.
          Oorspr. (Inv. no. 11). Met het geschonden conventszegel in groene was.
      - Eigendomsbewijs van 3 hont land, afkomstig van Dirc Govertszoon en Wolfairt Jans zoon., 1492; 11A; 1 charter
        reg. no. Suppl. 18
        Suppl. 18 1492 Juni 7.
        Dirc Goverts zoon en Wolfairt Jans zoon verkopen aan het convent van Nazareth te Rijswijck 3 hont land te Voirburch
        Gescreven opten VII dach in Junio int jair ons Heeren duysent vierhondert twee ende tnegentich.
        Oorspr. (Inv. no. 11A). Met de zegels van Dammaes Sijsman Pieters zoon en Danel Geryt Colijns zoon in groene was.
      - Eigendomsbewijs van een woning, 1 morgen Burchland, 4 a 5 hond geestgrond, 2 halve morgens land en een weer land, afkomstig van Dirck Jans zoon Backer 1495. Met oudere verkoopakten en andere stukken 1408-1491, benevens een akte van afstand, 1499, 7.1 - 7.8, 10, 11B.1, 11B.2; 11 charters
        reg. no. 3-7, 9, 10, 14 25 en Suppl. 21 en 23
        - 1408, 7.1
          3 1408 December 7
          Coen van Oesterwijc verkoopt aan jonkvrouw (Elizabeth) van den Zijl, zijne schoonzuster, 4 morgen land bij der Tollen brug.
          Int jaer ons Heren dusent vierhondert ende achte des Vrydaghes na sinte Nyclaes' dach.
          Oorspr. (Inv. no. 7.1). Met het geschonden zegel van den oorkonder in groene was.
          In dorso staat: van vier mergen lants in Jan Arysz. woninck.
        - 1424, 7.2
          4 1424 November 2
          Jan, Willem, Jacob, Philips, Jutte en Balu, Claes Willem Moers zoons kinderen, verkoopen aan Andries Jans zoon en Machtelt Jan Dirx zoons weduwe een morgen land in Voirburch tusschen de Heerstraat en de Vliet.
          Int jair ons Heren dusent vierhondert vier ende twintich op den anderen dach in Novembri.
          Oorspr. (Inv. no. 7.2). Met het geschonden zegel van Geryt van Stienvoirden, schout van Voorburg, in groene was.
          In dorso staat: van een huys, staende by die Tolbrugge, ende is Jan Arysz. woninc.
        - 1428, 7.3
          5 1428 Januari 14
          Aernt Andries' zoon verkoopt aan Andries Jans zoon wat hem is aangekomen van Dirc Dammaes' zoon, zijn schoonvader, en gelegen is in Teghelrebroeck voor de Tolbregghe in Otten weer.
          ... Ghedaen inden jair ons Heren MCCCC acht ende twintich op sinte Ponciaens dach.
          Oorspr. (Inv. no. 7.3). Het zegel van Lubbrant Allairts zoon verloren.
          In dorso staat: Een quijtschellinc van Jan Arysz. woninc.
        - 1430 juni 12, 7.4
          6 1430 Juni 12
          Jan Soet verkoopt aan Andries Jans zoon 4 morgen land in Tedigher broec bij de Tollbregghe in Otten weer..
          Int jaer ons Heren MCCCC ende Gode te eren dertich op sinte Odulfs dach.
          Oorspr. (Inv. no. 7.4). Met het zegel van den oorkonder in groene was.
          In dorso staat: Van vier mergen in Jan Arysz. woninc.
        - 1430 juli 13, 7.5
          7 1430 Juli 13
          Heer Jacob Claes' zoon, priester, en Gheryd Arnds zoon verkoopen aan Andries Jans zoon 13 hont land in Tedigher broec bij de Tollbregghe in Otten weer.
          Int jaer ons Heren MCCCC ende Gode te eren XXX op sinte Margrieten dach.
          Oorspr. (Inv. no. 7.5). Met de zegels van Aelbrecht Bokels zoon en Claes Florys Harts zoon in groene was.
          In dorso staat: Van dertien hont lands in die woninck.
        - 1440 maart 12, 7.6
          9 1440 Maart 12
          Claes Andries' zoon verkoopt aan zijn broeder Jan het huis en erf, dat hij van zijn vader heeft geërfd, de geest (grond) en zijn aandeel in 6 morgen land in Tedigher broock bij de Tolbregghe in Otten weer.
          Int jair ons Heren dusent vierhondert ende viertich opten twalefsten dach in Mairt.
          Oorspr. (Inv. no. 7.6). Met het zegel van Jan Smit Dircx zoon Uutenbreock, schout te Voorburg, in groene was.
          In dorso staat: Een quijtscheldine van Jan Arysz.
        - 1440 december 6, 7.7
          10 1440 December 6
          Claes Andries' zoon verkoopt aan zijn broeder Jan het huis en erf, dat hij geërfd heeft in Voorburch en zijn aandeel in de erfenis van zijn broeder Willem, bestaande uit land in Otten weer.
          Int jair ons Heren duysent vierhondert ende viertich op sinte Nyclaes' dach.
          Oorspr. (Inv. no. 7.7). Met het zegel van Jan Smyt Dircx zoon Utenbroock in groene was.
          In dorso staat: Quijtscheldine van Jan Arysz. en zijn brueders.
        - 1451, 7.8
          14 1451 April 19
          Dirck Andries' zoon verkoopt aan zijn broeder Jan alles, vrat hij geerfd heeft van zijne ouders, zuster en broeder.
          ... Opten negentiensten dach in Aprille int jair ons Heren dusent vierhondert een ende vijftich.
          Oorspr. (Inv. no. 7.8) Met de zegels van Phillips van Bergen, schout van Voorburg, en Aernt Hugen zoon, schout van Rijswijk, in groene was.
          In dorso staat: Quijtscheldinghe van Jan Arysz. en zijn brueders.
        - Eigendomsbewijs voor Dirck Jans zoon van 1/2 morgen land. 1491, 10
          reg. no. 25.
          25 1491 Juni 8
          Dirck Phillips' zoon verkoopt aan Dirck Jans zoon, bakker, de helft van een morgen land in Voirburch op den Burch.
          Aldus ghedaen opten derden dach in Junio int jair ons Heren duysent vierhondert een ende tneghentich.
          Oorspr. (Inv. no. 10). Met het geschonden zegel van Dirck Reyers, schout van Voorburg, in groene was.
        - Akte van verkoop door Dirc Jansz. Bakker aan het convent van Regulierissen, 1491, 11B.1
          reg. no. Suppl. 23.
          Suppl. 23 1495 april 9.
          Dirc Jan zoon Backer verkoopt met Gouwe, zijn echtgenote, aan het convent der Regulierissen van OLV klooster te Nazareth in Rijswijck een woning in Voirburch met bijbehorend land aan de Vlyet, namelijk 1 morgen Burchland aan de Breden wech, 4 a 5 hont geestgrond aan de Molenlaan, 2 halve morgens aldaar en op de Burch en een weer land in Tegelderbroeck aan de Vlyetwech
          Gedaen int jair ons Heren dusent vierhondert vijf ende tnegentich opten negenssten dach in Aprille.
          Oorspr. (Inv. no. 11B.1). Met de zegels van Pieter Zuys, schoot van Rijswijk, Jorys van Hondepijl en Pieter Kersten zoon (geschonden) in groene was.
          In dorso staat: item tot die coep van dit land is gheghaen Digne Pieters dochter erf C C Rijnsge, dat onse pater Aelbrecht vercoecht heeft in Brabant int iaer van XCV.
        - Akte van afstand door Dirck Pieter Buysers zoon, 1499, 11B.2
          Suppl. 23 1499 Juli 26.
          Dirck Pieter Buysers zoon doet afstand van zijn aanspraken op de goederen die zijn stiefvader Diric Philipszoon aan het convent der Regulierissen van OLV klooster te Nazareth in Rijswijck verkocht heef.
          Int jair ons Heren dusent vierhondert negen ende tnegentich op ses ende twintichtsten dach in Julio.
          Oorspr. (Inv. no. 11B.2). Met het zegel van Dirc Reyers zoon, schout van Voorburg, in groene was.
      - Eigendomsbewijs van 5 hont land, afkomstig van Dirc Janszoon, 1504; 11C; 1 charter
        reg. no. Suppl. 25
        Suppl. 25 1504 Januari 14.
        Dirc Jans zoon verkoopt aan het convent der Regulierissen van OLV klooster te Nazareth in Rijswijck 5 hont land in Voerburch aan de Broocwatering.
        Int jaer ons Heren dusent vijfhonder ende drie na beloop 's-Hoofs van Hollant opten viertiensten dach in Januario.
        Oorspr. (Inv. no. 11C). Met het zegel van Dirc Reyers zoon, schout van Voorburg, in groene was.
        In dorso staat: van V hont lant ghelegen over die bregghe in Voerburch
      - Akte van ontslag van leenplicht van 5 hont land door Ludowijck Poes, heer van den Binckhorst. 1506. Met oudere akten d.d. 1467 en 1470., 12.1 - 12.3; 3 charters
        reg. nos. 20, 22 en 32.
        - 1467, 12.1
          20 1467 Mei 30
          Jan Gerytdijns verkoopt aan zijn zwager Louwerys Jacops zoon 3 en 2 hont Burchland in Voirburch.
          Gescreven opten XXXen dach in Meye int jair ons Heeren dusent vierhondert zeven ende tsestich.
          Oorspr. (Inv. no. 12.1). Met het zegel van Jan Jan Heynricx zoon van Groenewege in groene wan.
        - 1467, 12.2
          22 1470 Juli 18
          Geryt, Frans, Jonge Jan en Hase, kinderen van Jan Gerytdijns zoon scheiden aan hunne grootmoeder Geertruyt, weduwe van Louwerys Jacops zoon toe, uit hetgeen deze nagelaten heeft, de helft van 9 morgen 2½ hont land in het ambacht Rijswijck, de helft van 8½ morgen aldaar, 5 hont Burchland te Voirburch en eene rente van 4 pond 12 schellingen Hollandsch 's jaars te Delff.
          ... opten XVIIIen dach in Julio int jair ons Heeren MCCCC ende tseventich.
          Oorspr. (Inv. no. 12.2). Met de zegels van Heynric Jans zoon (van Bosch) en Pieter Aernt Rutgairts zoon (van Spangen) in groene was.
        - 1506, 12.3
          32 1506 December 16
          Ludowijck Poes, heer van der Binckhorst, gunt aan het convent van Onze Lieve Vrouwe der Regularissen te Nazareth in het ambacht Rijswijck den vrijen eigendom van 5 hont land in het ambacht Voerburch op den Burch, door het convent gekocht van Huych Bouwen zoon, wonende te Leiden, die het van hem in leen hield.
          Anno dusent vijfhondert ende sesse opten sestiensten dach van December.
          Oorspr. (Inv. no. 12.3). Met het geschonden zegel van den oorkonder in rode was.
      - Huurcedulle van 4 hont land voor Aem Willems zoon., 1515; 13; 1 charter
        reg. no. 33.
        33 1515 Augustus 21
        Aem Willems zoon, wonende in het ambacht Voerburch, huurt van het convent der Regularissen in het ambacht Rijswijck 4 hont land in het ambacht Voerburch voor 4 pond Hollandsch 's jaars.
        Int jair ons Heren dusent vijfhondert ende vijftien opten XXIsten dach in Augusto.
        Oorspr. (Inv. no. 13). Met het geschonden zegel van Jan Cornelis' zoon, schout van Voorburg, in groene was.
      - Huurcedulle van 6 of 7 hont land voor Philips Hubrechts zoon., 1515; 14; 1 charter
        reg. no. 34.
        34 1515 November 3
        Phillips Hubrechs zoon, wonende in het ambacht Voerburch, huurt van het klooster der Regularissen te Nazareth in het ambacht Rijswijck 6 of 7 hont land in het ambacht Voirburch voor 6 pond Hollandsch 's jaars.
        Anno ons Heren vijftienhondert ende vijftien opten derden dach in Novembri.
        Oorspr. (Inv. no. 14). Met het geschonden zegel van Jan Cornelis' zoon, schout van Voorburg, in groene was.
    - in Zoeterwoude., d.
      - Eigendomsbewijs voor Jan Andries' zoon van 41/2 morgen land. 1467. Met oudere verkoopakte d.d. 1405., 15.1, 15.2; 2 charters (getransfigeerd)
        reg. nos. 2 en 19.
        - 1405, 15.2
          2 1405 Maart 20
          Heynric Willems zoon van Oosten en Clemeyns Dircs dochter verkospen aan Aernt Jacobs zoon van Dunen de helft van 4½ morgen land in Zoeterwoude.
          Ghescreven des Vridaghes na sinte Gheertruden dach int jaer ons Heren dusent vierhondert ende vive.
          Oorspr. (Inv. no. 15.2). Met het geschonden zegel van Dirc Pijl in groene was. Met transfix d.d. 1467 Februari 19 (zie reg. no. 19).
        - 1467, 15.1
          19 1467 Februari 19
          Zyburch Lubbrant Allaerts zoons weduwe verkoopt aan Jan Andries' zoon het land, vermeld in den brief d.d. 1405 Maart 20, waardoor deze gestoken is (zie reg. no. 2).
          Opten XIXen dach in Februario int jaer ons Heren MCCCC zess ende tsestich nae beloop sHoofs van Hollant.
          Oorspr. (Inv. no. 15.1). Met het zegel van Jan Jan Heinrics zoon van Groenewege in groene was hoewel in de oorkonde Michiel Pieters zoon als zegelaar genoemd wordt.
      - Eigendomsbewijs van een kamp land, afkomstig van Heynric Floris zoon c.s., 1503; 15A; 1 charter
        reg. no. Suppl. 24
        Suppl. 24 1503 november 24.
        Bruyninck Spruyt, Heynryck Florys zoon van der Helst en mr. Heynric Jans zoon de Jonge verkopen aan de Regulairissen en convent te Rijswijck een kamp land in Bertholmees Otter weer in Tegelbrouck in het ambacht Soeterwoude.
        Int jair ons Heren duysent vijfhondert ende drie upten vier ende twintichsten dach in Novembri.
        Oorspr. (Inv. no. 15A ). Met de zegels van de beide eerste oorkonders en Clais Hugen zoon in groene was.
        In dorso staat: Van V hont lant ghelegen over die bregghe in Voerburch.
  - Rentebrieven., III.
    - Rentebrief, groot 4 pond Hollands 's-jaars, uit land te Rijswijk, 1492; 15B; 1 charter
      reg. no. Suppl. 16
      Suppl. 16 1492 Februari 25.
      Dirc Phillips zoon verkoopt aan het convent der Regulierissen van OLV klooster in Nazareth te Rijswijck een jaarlijkse rente van 4 pond Hollands, gaande uit verschillende percelen land op den Burch en aan de Vlyet.
      Int jair ons Heren MCCC twee ende tnegentich opten vijf ende twintichsten dach in Februario.
      Oorspr. (Inv. no. 15B ). Met het zegel van Gheryt Philips zoon die Bloet, schout te Rijswijk, in groene was.
    - Rentebrief, groot 5 pond Hollands 's-jaars, uit een vierde deel van 9 morgen 2 1/2 hont land te Rijswijk, 1492; 15C; 1 charter
      Dit inventarisnummer is alleen als kopie te raadplegen.
      reg. no. Suppl. 19
      Suppl. 19 1492 Februari 25.
      Wolfairt Jans zoon verkoopt aan het convent der Regulierissen in Rijswijck een jaarlijkse rente van 5 pond Hollands, gaande uit een vierde deel van 9 morgen 2 1/2 hont lant in de Scaepswyede aldaar aan de Vlyetwech.
      Gedaen opten twintichtsten dach van Julio int jair ons Heeren MCCCC twee ende tnegentich.
      Oorspr. (Inv. no. 15C ). Met de zegels van Dammaes Cijsman en Pieter Arnt Rutgairt zoon (van Spangen) in groene was.
    - Rentebrief, groot 2 pond 's jaars, uit 4 morgen land, geheeten de Oude Steenplaats, in Rijswijk., 1493; 16; 1 charter
      reg. no. 27.
      27 1493 Maart 11
      Clais Herpers zoon en Dirc Hugen zoon, Heilige-Geestmeesters te Rijswijck, verkoopen aan de zusters te Rijswijck eene jaarlijksche erfrente van 2 pond 's jaars, gaande uit 4 morgen lands aldaar, geheeten de Oude Steenplaats.
      Gedaen upten XIen dach in Mairte int jair ons Heren M CCCC drie ende tnegentich.
      Oorspr. (Inv. no. 16). Met de geschonden zegels van mr. Thielman Heynricx zoon, provisor en deken van Delfland, en Geryt Phillips' zoon die Bloot, schout van Rijswijk, in groene was.
    - Consentbrief van den prior van het convent Sion aangaande den eigendom van 3 rentebrieven uit twee woningen te Rijswijk en uit een huis in den Haag., 1543; 17; 1 charter
      reg. no. 37.
      37 1543 Mei 27
      Aan het convent van de Regularissen, genaamd Nazareth in Rijswijck wordt gegund de eigendom van 3 rentebrieven, de eene groot 2 Rijnsche guldens 's jaars, gaande uit Jacop Hollants woning in het ambacht van Rijswijck, de tweede 2 ½ pond Hollandsch 's jaars, gaande uit Vincent Arijs huis aldaar, de derde ½ pond Hollandsch 's jaars, gaande uit een huis in den Hage in de Veenstraet, voor welke gift het convent moet bidden voor den schenker en jaarlijks op St. Gregorius' dag in de vasten verdeelen onder de conventualen verschillende giften, bij verzuim waarvan de rentebrieven zullen vervallen aan het convent van tSyon.
      Actum anno XVc XLIII den XXVII dach in Mey.
      Oorspr. (Inv. no. 17). Met het geschonden priorszegel van Syon in groene was.
      In dorso staat: littera consensus prioris de Syon.
    - Rentebrief voor Jan Andries' zoon, groot 4 pond 5 schellingen Hollandsch 's jaars, uit land in Voorburg., 1458; 18; 1 charter
      reg. no. 15.
      15 1458 April 10
      Gerytdijn Andries' zoon verkoopt aan zijn broeder Jan eene rente van 4 pond 5 schellingen Hollandsch jaarlijks, waarvan 2 pond verzekerd zijn op land in het weer voor de Tollbrugge en 35 schellingen (sic) op ½ morgen land in Voirburch.
      Gegeven opten tyenden dach in Aprill int jair ons Heren dusent vierhondert acht ende vijftich.
      Oorspr. (Inv. no. 18). Met het zegel van Heinric van Groesbeeck in groene was.
    - Rentebrief voor Pieter en Dirc Dircs zoons, groot 11/4 pond Hollandsch 's jaars, uit 7 hont land in Voorburg., 1469; 19; 1 charter
      reg. no. 21.
      21 1469 Mei 13
      Jan Mathijs' zoon verkoopt aan Pieter en Dirc Dircs zoons ¼ van eene rente van 5 pond Hollandsch jaarlijks, gaande uit 7 hont land in Voirburch aan de Vliet.
      Ghedaen in den jair ons Heren MCCCC ende LXIX op sinte Servaes' dach in Meye.
      "Oorspr. (Inv. no. 19). Met het zegel van den oorkonder in groene was; dat van Willem Dircs zoon verloren."
    - Rentebrief voor Colijn Jacobs zoon, groot 2 pond Hollands 's-jaars, uit een huis te Voorburch. Verkocht aan het klooster, 1475, 1485; 19A.1, 19A.2; 2 charters (getransfigeerd)
      reg. nos. Suppl. 11 en 14
      - 1475, 19A.2
        Suppl. 11 1475 Mei 6.
        Colijn Jacobs zoon bewijst zijn zoon Jacob als moederlijk erfdeel een rente van 2 pond Hollands jaarlijks gaande uit een huis en erf te Voirburch.
        Gedaen int jair ons Heeren dusent vierhondert vijf ende tseventich op Sinte Jans dach voir Latijnse poort.
        Oorspr. (Inv. no. 19A.2 ). Met het zegel van Geryt van der Burch. Met transfix d.d. 1485 juni 6.
      - 1485, 19A.1
        Suppl. 14 1485 Juni 6.
        Jan Colen verkoopt aan het klooste rvan Nazareth te Rijswijck de rente, vermeld in de brief d.d. 1475 juli 6, waardoor deze gestoken is
        Int jair ons Heren dusent vierhondert ende LXXXV o den VI dach in Junio.
        Oorspr. (Inv. no. 19A.1 ). Met het geschonden zegel van Philips Florisz., schout van Voorburg in groene was.
    - Akte van aflossing van een rente, groot 10 schellingen Hollands 's-jaars, uit land te Voorburg, 1492; 19B; 1 charter
      reg. no. Suppl. 17
      Suppl. 17 1492 Februari 2t.
      Dirc Reyners zoon, schout van Voirburch, oorkondt, dat Huybrecht Phillips zoon en Jan Moewerys zoon, Heilige Geestmeesters aldaar, aan de zusters te Rijswijck een jaarlijkse rente van 10 schellingen Hollands aflossen gaande uit land, dat thans aan het klooster behoort.
      Gedaen opten sesende twintichsten dach in Februario int jair ons Heren MCCCC twe ende tnegentich.
      Oorspr. (Inv. no. 19B ). Met het geschonden zegel van de oorkonder in groene was.
    - Rentebrief, groot 3 pond Hollands 's-jaars, uit percelen land te Voorburg, 1494; 19C; 1 charter
      reg. no. Suppl. 20
      Suppl. 20 1494 Juni 12.
      Marytgen Dirc Buysers weduwe geeft met haar dochter aan het convent van OLV der Regulierissen in Rijswijck de rente van 3 pond Hollands 's-jaars door haar en haar echtgenoot aan het klooster verkocht, gaande uit de helft van 7 a 8 hont land aan de Vlyet en van een half morgen op den Burch en 4 hont tussen de Binckhorstlaan en de Bredeweg.
      Int jair ons Heeren MCCCC vier ende tnegentich opten XIIsten dach van Junio.
      Oorspr. (Inv. no. 19C ). Met het geschonden zegel van Huych van Berch Pouwels zoon in groene was.
    - Rentebrief, groot 1 pond Hollandsch en 5 schellingen 's jaars, uit 1/4 van 7 hont land in Voorburg., 1494; 20; 1 charter
      reg. no. 30.
      30 1494 October 1
      Dirc Jans zoon verkoopt aan het convent der Regulierissen van Onzer Lieven Vrouwen klooster te Rijswijck eene jaarlijksche rente van 1 pond Hollandsch en 3 schellingen, gaande uit ¼ van de 7 hont lands in het ambacht Voirburch, in gebruik bij genoemd convent.
      Int jair ons Heeren dusent vierhondert vier ende tnegentich opten eersten dach van October.
      Oorspr. (Inv. no. 20). Met het geschonden zegel van Pieter Kersten zoon (van der Burch) in groene was.
    - Rentebrief, groot 5 pond Hollands 's-jaars, uit 2 halve morgen land in Voorburg, 1495; 20A; 1 charter
      reg. no. Suppl. 22
      Suppl. 22 1495 Juni 13.
      Arnt, Symon, Gheryt en Coppijn Jacop zoons, lange Jan Jansz. Bergen en Jacop Jan Zoon verkoopen aan het convent der Regulierissen van OLV klooster in Nazareth in Rijswijck een jaarlijkse rente van 5 pond Hollands, gaande uit een half morgen land op den Burch aan de Vlyet en uit een half morgen land met een half voorhoofd ("Voerhoeft") [strekkende] aan de Broecksloot, beide in Voerburch.
      Int jair ons Heeren dusent vierhondert vijf ende tnegentich opten dertiensten dach in Junio.
      Oorspr. (Inv. no. 20A ). Met het zegel van Dirck Reyers zoon, schout te Voorburg, in groene was.
    - Overeenkomst met Baef Danels dochter, weduwe Bartelmeest Hughe zoon, waarbij het klooster behalve een bedrag in eens een rente krijgt, groot 3 pond 's-jaars, uit een woning te Wassenaar., 1505; 20B; 1 charter
      reg. no. Suppl. 26
      Suppl. 26 1505 April 20
      Baef Danels dochter, weduwe van Bertelmees Hughe zoon, belooft het klooser Nazareth te Rijswijck, waarin haar dochter zuster is, tot uitkoop van het kooster uit de erfenissen van haar man, haarzelf en haar kinderen een lijfrente van 3 pond jaarlijks, uit een woning te Wassenaer ten lijve van haar dochter, 25 pon Vlaams te betalen binnen 2 jaar en 50 pond Hollands na haar (Baefs) dood, terwijl het klooster behouden zal de 4 Rijnse guldens jaarlijks, doorBartelmees Hughez. daaraan vermaakt, waarvan 3 ten laste van de stad Dordrecht en 1 uit land te Watering.
      Ghedaen anno vijftine hondert ende fijf opten twintichsten dach van April.
      Oorspr. (Inv. no. 20B). Met het zegel van Jacob van Ende in groene was; dat van Dammas Symons zoon verloren.
      In dorso kwitering van de 25 pond Vlaams van 1507 februari 7.
    - Schepenakte van Leiden betreffende een rente van acht pond per jaar rustende op zeker huis en erf in Wateringen, opgemaakt voor het convent van Rijswijk als deelgerechtigde in geneomede rente vanwege zuster Aechti Bertholmees Huych Janszoons dochter., 1524; 20C; 1 charter
      reg nos. Suppl. 2A en 27A
      Aanwinsten Algemeen Rijksarchief, Derde Afdeling 1959 III nr. 18.
      Suppl. 2A 1446 April 30.
      Harmen Aerntszn, verklaart aan Huyge Jansz. die Verwer of de houder van deze akte een jaarrente van acht pond te hebben verkocht verzekerd op zijn woning in Wateringen en op nader genoemde voorwaarden.
      Int jaer ons Heeren duysent vierhondert zes ende veertich opten Meye avondt.
      Oorspr. (Inv. no. 20C). Geïnsereerd in de akte van 23 Februari 1524 (reg.no. 27A).
      Suppl. 27A 1524 Februari 23.